臺灣屏東地方法院刑事判決　　　　　　　100年度訴字第531號
公　訴　人　臺灣屏東地方法院檢察署檢察官
被　　　告　簡仲偉
上列被告因違反毒品危害防制條例案件，經檢察官提起公訴（100
年度毒偵字第587 號），本院於準備程序進行中，因被告就被訴
事實為有罪之陳述，經告知簡式審判程序意旨，並聽取公訴人及
被告之意見後，本院合議庭裁定由受命法官獨任依簡式審判程序
審理，判決如下：
    主  文
簡仲偉施用第一級毒品，處有期徒刑陸月，如易科罰金，以新台
幣壹仟元折算壹日。
    事  實
一、簡仲偉前於民國96年間因施用毒品案件，經台灣高雄地方法
    院以96年度毒聲字第1227號裁定送觀察、勒戒後，因認無繼
    續施用毒品之傾向，於96年10月12日執行完畢釋放出所，並
    經台灣高雄地方法院檢察署檢察官以96年度毒偵字第3749號
    為不起訴處分確定。詎猶不知悔改，仍基於施用第一級毒品
    海洛因之犯意，於100 年2 月8 日21時30分許為警採尿時起
    回溯96小時內之某時，在屏東縣潮州鎮○○里○○路18號住
    處內，以將海洛因摻入香煙內吸食之方式，施用第一級毒品
    1 次。嗣於100 年2 月8 日，因另案為警通知到案接受調查
    時同意採尿液送驗，檢出尿液中呈海洛因代謝後之嗎啡陽性
    反應，始悉上情。
二、案經屏東縣政府警察局潮州分局報告台灣屏東地方法院檢察
    官檢察官偵查起訴。
    理  由
一、本件被告簡仲偉所犯係死刑、無期徒刑、最輕本刑為3 年以
    上有期徒刑以外之罪，其於準備程序就前揭被訴事實為有罪
    之陳述，經受命法官告知簡式審判程序之旨，並聽取其與公
    訴人之意見後，本院認無不得或不宜改依簡式審判程序進行
    之情事，依刑事訴訟法第273 條之1 第1 項、第284 條之1
    規定，裁定本件由受命法官獨任進行簡式審判程序，合先敘
    明。
二、上揭犯罪事實，業據被告於本院審理中坦承不諱；且被告於
    99年2 月8 日為警所採集之尿液，經屏東縣政府警察局潮州
    分局員警初步檢驗後，再送台灣檢驗科技股份有限公司以酵
    素免疫分析法及氣相層析質譜儀法檢驗，均呈嗎啡（即海洛
    因代謝後成分）之陽性反應，此有台灣檢驗科技股份有限公
    司100 年2 月24日編號KＺ000000000000號濫用藥物尿液檢驗
    報告、屏東縣政府警察局潮州分局查獲尿液初步檢驗報告表
    、屏東縣政府警察局潮州分局毒品案件受檢人尿液採證姓名
    對照表各1 紙、初步檢驗照片1 幀在卷可稽，上述鑑驗結果
    ，均係檢驗機關本於專業知識及以精密儀器或科學檢驗方法
    所得之結論，自可憑信，綜上足認，本案事證明確，被告上
    開犯行，應堪認定。
三、被告前於96年間因施用毒品案件，經台灣高雄地方法院以96
    年度毒聲字第1227號裁定送觀察、勒戒後，因認無繼續施用
    毒品之傾向，於96年10月12日執行完畢釋放出所，並經台灣
    高雄地方法院檢察署檢察官以96年度毒偵字第3749號為不起
    訴處分確定等情，有台灣高等法院被告前案紀錄表1 份在卷
    可按，是被告於觀察、勒戒執行完畢釋放後5 年內再犯本次
    施用毒品犯行，自應依法論罪科刑。
四、查海洛因屬毒品危害防制條例第2 條第2 項第1 款所規定之
    第一級毒品，不得持有、施用，被告竟持以施用，是核其所
    為，係犯毒品危害防制條例第10條第1 項之施用第一級毒品
    罪。其施用前持有海洛因之低度行為，為施用之高度行為所
    吸收，不另論罪。又卷附查獲施用毒品案件報告表雖記載本
    件被告係在員警產生具體懷疑前先行自首，然查，「施用海
    洛因後，其於尿液中排出之最長時限，受施用劑量、施用方
    式、個人體質及其代謝情況等因素影響，因個案而異，施用
    海洛因一般可檢出之最長時間為海洛因服用後2 至4 天」，
    此參照行政院衛生署管制藥品管理局92年12月2日管檢字第
    0920009990號函文意旨即明，而本件被告於警詢所供承施用
    毒品之時間為100 年2 月1 日20時許（見警卷第6 頁），非
    本件驗尿前所可回溯檢出毒品反應最長時限之內，再觀以本
    件被告尿液所檢出之嗎啡閥值為39220ng/ml，有前開台灣科
    技檢驗股份有限公司濫用藥物尿液檢驗報告可稽，顯逾確認
    檢驗之可檢出最低濃度40ng/ml ，足徵被告應非於100 年2
    月1 日施用海洛因，是其於警詢中並未就本次施用第一級毒
    品之時點自白，不符刑法第62條前段之要件，附此敘明。爰
    審酌被告前因施用毒品案件，經觀察、勒戒後，仍不思悔改
    ，徹底去除施用毒品之惡習，竟又施用毒品，顯其無戒絕毒
    品之意且繼續沈淪毒海之中，及兼衡其素行狀況、施用毒品
    對社會治安造成之危害、生活狀況、教育程度、犯後坦承犯
    行，態度尚佳等一切情狀，量處如主文所示之刑，並諭知易
    科罰金之折算標準。
據上論斷，應依刑事訴訟法273 條之1 第1 項、第299 條第1 項
前段，毒品危害防制條例第10條第1 項，刑法第11條前段、第41
條第1項，判決如主文。
本案經檢察官陳立興到庭執行職務
中    華    民    國   100    年    5     月    31    日
                  刑事第五庭    法  官  劉怡孜
以上正本證明與原本無異。
如不服本判決應於收受判決後10日內向本院提出上訴書狀，並應
敘述具體理由；其未敘述上訴理由者，應於上訴期間屆滿後20日
內向本院補提理由書（均須按他造當事人之人數附繕本）「切勿
逕送上級法院」。
中    華    民    國   100    年    5     月    31    日
                                書記官  薛慧茹
附錄本案論罪科刑法條全文
毒品危害防制條例第10條
施用第一級毒品者，處 6 月以上 5 年以下有期徒刑。
施用第二級毒品者，處 3 年以下有期徒刑。